【裁判字號】    89,訴,84
【裁判日期】    890612
【裁判案由】    毒品危害防制條例
【裁判全文】
臺灣宜蘭地方法院刑事判決                            八十九年度訴字第八四號
    公  訴  人  臺灣宜蘭地方法院檢察署檢察官
    被      告  甲○○
右列被告因違反毒品危害防制條例案件，經檢察官提起公訴（八十九年偵字第五六號
）及移送併辦（八十九年毒偵字第五二六號），本院判決如左：
               主  文
甲○○連續施用第一級毒品，累犯，處有期徒刑壹年。
扣案之海洛因壹包毛重零點肆公克、安非他命肆小包毛重參公克及安非他命肆包毛重
捌點肆公克均沒收銷燬之。
               事  實
一、甲○○曾於民國八十六年間，因違反麻醉藥品管理條例案件，經本院判處有期徒
    刑八月確定，於八十八年二月十日執行完畢。又於八十七年間因違反麻醉藥品管
    理條例案件，經本院裁定送觀察、勒戒後，認無繼續施用毒品之傾向，由本院以
    八十七年度易字第一三號為免刑判決而確定。復於八十八年間因施用毒品案件
    ，經台灣宜蘭地方法院檢察署檢察官向本院聲請裁定送觀察、勒戒後，認無繼續
    施用毒品之傾向，由該署檢察官以八十八年度毒偵字第二三號、四六一號為不
    起訴之處分確定。詎其仍不知悔改，復基於概括之犯意，自八十八年十二月九日
    起，至八十九年二月二十日下午五、六時止，在宜蘭縣蘇澳鎮○○路一八五號，
    連續以吸食器混合施用第一級毒品海洛因及第二級毒品甲基安非他命多次，吸食
    器用完後即損壞而丟棄滅失。嗣於八十八年十二月二十七日下午三時四十分許，
    與友人簡志明（另案偵辦）搭車行經宜蘭縣羅東鎮○○路北端，為警臨檢時查獲
    ，並扣得第二級毒品安非他命四小包（毛重三公克），復於八十九年二月二十一
    日凌晨一時三十分許，駕駛車號ＩＮ－七五七六號自小客車，行經宜蘭縣羅東鎮
    ○○路開樂遊藝場前，為警臨檢時查獲，並在該車內座椅上扣得第一級毒品海洛
    因一包（毛重零點四公克）及第二級毒品安非他命四包（毛重八點四公克）。
二、案經宜蘭縣警察局三星分局報由台灣宜蘭地方法院檢察署檢察官偵查起訴。
              理  由
一、右揭犯罪事實，業據被告甲○○於本院審理時坦承不諱，其於八十八年十二月二
    十七日下午三時四十分許，為警查獲時所採集之尿液，經送宜蘭縣衛生局檢驗，
    檢驗結果安非他命呈現陽性反應，復經法務部調查局複驗結果，其檢驗結果嗎啡
    及甲基安非他命均呈陽性反應，此分別有（八九）宜衛六字第一九二八號函及
    法務部調查局檢驗通知書各乙份在卷可稽，並有宜蘭縣警察局三星分局刑事組尿
    液送驗登記簿乙紙可資參照，且有扣案之安非他命四小包毛重三公克附卷可參（
    八十八年度保管字第一五三二號）；另被告於八十九年二月二十一日凌晨一時三
    十分許，為警查獲時所採集之尿液，經送宜蘭縣衛生局檢驗，檢驗結果嗎啡及安
    非他命均呈現陽性反應，此有（八九）宜衛六字第二六七二號函在卷可按，並有
    宜蘭縣警察局羅東分局尿液編號對照表乙份附卷可參，復有扣案之海洛因一包毛
    重零點四公克及安非他命四包毛重八點四公克在卷足憑（八十九年度保管字第０
   三二０號），又扣案之海洛因一包毛重零點四公克，經送法務部調查局鑑定，確
    屬第一級毒品海洛因無訛，此有該局出具之鑑定通知書乙份及查獲海洛因之照片
    乙張附卷可參。又被告前因施用毒品案件，先後經送觀察、勒戒後，均認無繼續
    施用毒品之傾向，分別經本院為免刑判決及檢察官為不起訴處分確定，此有八十
    八年度毒偵字第二三號、四六一號不起訴處分書及台灣高等法院檢察署刑案紀
    錄簡覆表各乙份在卷足憑，其三犯施用毒品，罪證明確，應予依法論科。
二、核被告所為，係犯毒品危害防制條例第十條第一項及同條第二項之罪。其持有第
    一級、第二級毒品之低度行為，為施用第一級、第二級毒品之高度行為所吸收，
    不另論罪。被告以吸食器混合施用毒品海洛因及安非他命之行為，係一行為而觸
    犯上開二罪名，為想像競合犯，依刑法第五十五條之規定，應從重之施用第一級
    毒品罪處斷。其先後施用第一級毒品之行為，時間緊接、方法相同，觸犯構成要
    件相同之罪，顯係基於概括之犯意為之，應依連續犯之規定以一罪論，並加重其
    刑。公訴意旨認被告所犯施用第一級、第二級毒品罪二罪間，犯意個別，行為互
    異，應分論併罰，惟查被告係以吸食器混合施用海洛因及安非他命，係屬一行為
    觸犯上開二罪，並非分別施用海洛因及安非他命，應論以想像競合犯，已見前述
    ，公訴人此部分論述，尚有誤會，附此敘明。又公訴人起訴事實雖僅敘及被告於
    八十八年十二月二十九日回溯前四日在不詳處所施用毒品，餘則未予論列，然被
    告自八十八年十二月九日起，至八十九年二月二十日下午五、六時止多次施用毒
    品之事實，與公訴人起訴之犯罪事實既具有連續犯之裁判上一罪關係，應為起訴
    效力所及，本院自應併予審究。被告曾於八十六年間，因違反麻醉藥品管理條例
    案件，經本院判處有期徒刑八月確定，於八十八年二月十日執行完畢，此有臺灣
    高等法院檢察署刑案紀錄簡覆表乙份在卷可按，其受有期徒刑執行完畢，於五年
    內再犯本件有期徒刑以上之罪，為累犯，應依刑法第四十七條之規定加重其刑。
    爰審酌被告自八十三年以來，屢次因違反麻醉藥品管理條例及施用毒品案件經判
    處判刑確定，並經嗣後制定之毒品危害防制條例給予戒除之機會，猶不知悔改，
    而三犯施用第一級、第二級毒品，顯見其毒癮已深，難以戒除，應予一定期間之
    徒刑，以隔除與毒品接觸之機會，俾利戒除毒癮，及施用毒品係殘害身心之行為
 、對犯行坦承、其犯後態度等一切情狀，量處如主文所示之刑。扣案之安非他命
    四小包毛重三公克（八十八年度保管字第一五三二號），雖經被告否認為其所施
    用持有，惟與其同時被查獲之簡志明尿液經送檢驗後，檢驗結果安非他命呈陽性
    反應，此有宜蘭縣衛生局尿液檢驗單八九宜衛六字第一九二０七號函在卷可稽，
    並有簡志明之尿液編號對照表附卷可參，是該扣案之安非他命應屬第二級毒品安
    非他命無訛；另扣案之海洛因一包毛重零點四公克及安非他命四包毛重八點四公
    克（八十九年度保管字第０三二０號）係屬第一級、第二級毒品，業據被告供認
    在卷，其尿液經送檢驗，檢驗結果嗎啡及安非他命均呈陽性反應，此有前述宜蘭
    縣衛生局（八九）宜衛六字第二六七二號函附卷可參，海洛因一包毛重零點四公
    克，經送法務部調查局鑑定，確屬第一級毒品海洛因無訛，亦有前述該局出具之
    鑑定通知書乙份及查獲海洛因之照片可資證明，是扣案之海洛因一包毛重零點四
    公克、安非他命四小包毛重三公克及安非他命四包毛重八點四公克俱為第一級、
    第二級毒品，不問屬於犯人與否，均應依毒品危害防制條例第十八條第一項前段
    併予宣告沒收並銷燬之。
三、據上論斷，應依刑事訴訟法第二百九十九條第一項前段，毒品危害防制條例第十
    條第一項、第二項，第十八條第一項前段，刑法第十一條前段、第五十六條、第
    五十五條、第四十七條，判決如主文。
本案經檢察官吳慧蘭到庭執行職務
中      華      民      國    八十九    年      六      月      十二    日
                                            臺灣宜蘭地方法院刑事第二庭
                                                審判長  法    官
                                                        法    官
                                                        法    官
（得上訴）


司法院資訊處製作；財團法人民間司法改革基金會備份。
